【裁判字號】    97,簡,418
【裁判日期】    980603
【裁判案由】    虛報進口貨物產地
【裁判全文】
臺北高等行政法院判決
                                       97年度簡字第418號
原      告  亞力電機股份有限公司
代  表  人  甲○○（董事長）
被      告  財政部基隆關稅局
代  表  人  呂財益（局長）
            送達代收人  乙○.
上列當事人間因虛報進口貨物產地事件，原告不服財政部中華民
國97年5 月12日台財訴字第09700177330 號訴願決定（案號：第
00000000號），提起行政訴訟，本院判決如下：
    主  文
原告之訴駁回。
訴訟費用由原告負擔。
    事實及理由
一、司法院於民國（下同）92年9 月17日以（92）院台廳行一字
    第23681 號令，依行政訴訟法第229 條第2 項之規定，將同
    條第1 項之簡易案件金額（價額）提高為新台幣（下同）20
    萬元，並於93年1 月1 日實施。本案係因原告不服被告96年
    10月4 日96年第00000000號處分書號而涉訟，核其所涉罰鍰
    及追徵稅費金額合計為124,931 元，依行政訴訟法第229 條
    第1 項第1 款及第2 款規定，應依簡易訴訟程序進行，並不
    經言詞辯論為判決。又原告起訴後，被告代表人變更為呂財
    益，是新任代表人具狀聲明承受訴訟，核無不合，應予准許
    ，合先敘明。
二、事實概要：原告於96年4 月19日委由捷聖報關行以G7報單向
    被告申報國貨復運進口UNINTERRUPTIDLE POWER SUPPLY
    "AEC" T2000 UPS 100KVA 2SET （報單號碼：第AW/96/1821
    /0738 號），產地為TAIWAN。經被告查驗結果，實際產地為
    義大利，因認原告涉有虛報進口貨物產地，偷漏稅費情事，
    乃依海關緝私條例第37條第1 項及第44條、加值型及非加值
    型營業稅法（下稱營業稅法）第51條及貿易法第21條規定，
    處偷漏進口稅額2 倍之罰鍰計53,278元，並追徵所漏進口稅
    款計44,753元（含進口稅26,639元、營業稅17,981元及推廣
    貿易服務費133 元），另按所漏營業稅額處1.5 倍之罰鍰
    26,900元（計至百元止）。原告不服，申請復查未獲變更，
    提起訴願亦遭決定駁回，遂提起行政訴訟。
三、本件原告主張：系爭貨物係香港JADE POWER TECH LTD.（下
    稱JADE公司）退運原告關係企業義大利ALLIS EUROPE
    MANUFACTURING S.R.L （現改名為CONVERTER INDUSTRY）前
    所出貨者，委由原告修理，原告在整修後於96年6 月28日復
    運出口回香港JADE公司（出口報單第AA/96/3083/6425 號）
    ，有進口報單、出口報單、香港JADE公司出具證明退運予原
    告之文件、原告與JADE公司間E-MAIL聯絡紀錄及測試修理報
    告等可證。原告既已復運出口系爭貨物，顯無故意虛報貨物
    產地之必要，縱有報關文件筆誤，惟事後已舉證進口及復出
    口之文件，證明並無違法事實。並聲明求為判決撤銷訴願決
    定及原處分。
四、被告則以：系爭貨物原申報產地為臺灣，經查驗結果，產地
    為義大利，且為原告所不爭。原告未能舉證實到貨物於96年
    4 月19日復運進口前確有出口及其原始進口時已完稅等之事
    實，實到貨物自應依一般進口貨物課徵關稅。依據財政部關
    稅總局（下稱關稅總局）96年2 月9 日台總局緝字第096100
    1428號函說明三核示規定，廠商報運外銷品復運進口，申請
    外銷品退回免稅之案件，經海關驗明實到貨物與原申報不符
    者，如涉及虛報產地，實到貨物為外貨者，應依海關緝私條
    例第37條第1 項規定論處。至其漏稅額之核計，以原申報應
    課徵之關稅稅額按「零」計算，即按實到貨物應歸屬稅則號
    別之稅率核算實際應課徵稅額作為所漏稅額。從而，原告報
    運貨物進口涉有虛報產地，偷漏稅費之情事，被告依海關緝
    私條例第37條第1 項、第44條前段、營業稅法第51條7 款及
    貿易法第21條第1 、2 項規定論處，於法有據。又原告主張
    系爭貨物整修後，於96年6 月28日報運出口云云，惟查本件
    係原告報運貨物進口涉有虛報產地，偷漏關稅之行為，縱系
    爭貨物經整修後復運出口，原告涉有虛報產地之情事，依然
    存在，仍須依法論處，原告所訴核與本件違法事實認定無涉
    等語，資為抗辯。並聲明求為判決駁回原告之訴。
五、本院之判斷：
  (一)按「報運貨物進口而有下列情事之一者，得視情節輕重，處
    以所漏進口稅額2 倍至5 倍之罰鍰，或沒入或併沒入其貨物
    ：一、虛報所運貨物之名稱、數量或重量。二、虛報所運貨
    物之品質、價值或規格。三、繳驗偽造、變造或不實之發票
    或憑證。四、其他違法行為。」「有違反本條例情事者，除
    依本條例有關規定處罰外，仍應追徵其所漏或沖退之稅款。
    但自其情事發生已滿5 年者，不得再為追徵或處罰。」為海
    關緝私條例第37條第1 項及第44條所明定。次按「貨物進口
    時，應徵之營業稅，由海關代徵之；其徵收及行政救濟程序
    ，準用關稅法及海關緝私條例之規定辦理。」「納稅義務人
    ，有左列情形之一者，除追徵稅款外，按所漏稅額處1 倍至
    10倍罰鍰，並得停止其營業：‧‧‧七、其他有漏稅事實者
    。」「為拓展貿易，因應貿易情勢，支援貿易活動，主管機
    關得設立推廣貿易基金，就出進口人輸出入之貨品，由海關
    統一收取最高不超過輸出入貨品價格萬分之4.25之推廣貿易
    服務費。」「推廣貿易服務費之實際收取比率及免收項目範
    圍，由主管機關擬訂，報請行政院核定。」為營業稅法第41
    條、第51條第7 款、貿易法第21條第1 項前段及第2 項所明
    定。
  (二)如事實概要欄所載之事實，有進口報單、復查申請書在原處
    分卷可稽，且為原告所不爭執，堪認為真實。查系爭貨物產
    地為義大利，業據原告陳明在卷，原告以G7報單申報國貨復
    運進口，產地為臺灣，顯屬虛報。又原告未能舉證系爭貨物
    於96年4 月19日進口前曾出口及其原始進口時已完稅，自應
    依一般進口貨物課徵關稅。是被告據以追徵所漏進口稅款及
    科處罰鍰如前所載，訴願決定予以維持，揆諸首開規定，並
    無不合。至於原告主張系爭貨物整修後，已於96年6 月28日
    報運出口（出口報單：第AA/96/3083/6245 號）一節，經核
    該出口報單申報之產地、型號及規格與系爭貨物不符，且未
    記載核銷之進口報單（見原處分卷附件7 ），難認系爭貨物
    已復行出口，其主張顯不可採。從而原處分及訴願決定均無
    違誤，原告仍執前詞聲請撤銷，為無理由，應予駁回。
  (三)兩造其餘陳述於判決結果不生影響，無庸一一論列，併予敘
    明。
六、據上論結，本件原告之訴為無理由，爰依行政訴訟法第233
    條第1 項、第98條第1 項前段，判決如主文。
中    華    民    國    98    年    6     月    3   日
                    臺北高等行政法院第三庭
                                    法  官  楊莉莉
上為正本係照原本作成。
本件以訴訟事件所涉及之法律見解具有原則性者為限，始得於本
判決送達後20日內向本院提出上訴狀並表明上訴理由，如已於本
判決宣示後送達前提起上訴者，應於判決送達後20日內補具上訴
理由（均按他造人數附繕本），且經最高行政法院許可後方得上
訴。
中    華    民    國    98    年    6     月    3  日
                                     書記官  陳圓圓


司法院資訊處製作；財團法人民間司法改革基金會備份。
